【裁判字號】    97,簡上,202
【裁判日期】    970701
【裁判案由】    詐欺
【裁判全文】
臺灣臺南地方法院刑事判決             97年度簡上字第202號
上  訴  人  臺灣臺南地方法院檢察署檢察官
被      告  甲○○○
上列上訴人因被告詐欺案件，不服本院中華民國97年4月9日第一
審刑事簡易判決（97年度簡字第1057號，原聲請簡易判決處刑案
號：臺灣臺南地方法院檢察署97年度偵字第2275號），提起上訴
，本院管轄之第二審合議庭判決如下：
    主  文
上訴駁回。
甲○○○緩刑貳年。
    事實及理由
一、本案經本院審理結果，認第一審以被告犯幫助詐欺罪，判處
    拘役五十九日，併諭知易科罰金之折算標準，認事用法及量
    刑均無不當，應予維持，並引用第一審判決書記載之事實、
    證據（如附件判決）。
二、檢察官提起上訴意旨稱：本案被告甲○○○應能預見一般人
    取得他人金融帳戶之行徑，常與財產犯罪之需要密切相關，
    但仍以縱若有人持以犯罪，亦不違反其幫助犯罪之本意，將
    其所有之聯邦商業銀行台南分行帳戶資料，交付來歷不明之
    人使用，以此方法幫助他人從事犯罪。被告雖辯稱係應徵工
    作之用，惟其自陳未曾到過該公司，對方亦未提供伊身證資
    料供伊查證，顯與一般應徵工作之態大相逕庭，是被告辯稱
    應徵工作之用，顯係臨訟卸責之詞，不足採信。顯見被告僅
    為蠅頭小利，即提供帳戶幫助他人詐欺，致無辜民眾因此受
    害，且使詐騙集團得以遂行其犯行，復造成犯罪偵查困難，
    幕後犯罪人得以逍遙法外，致使此類犯罪層出不窮，嚴重危
    害交易秩序及社會治安，犯罪惡性非輕，原審猶處以被告拘
    役伍拾玖日，相較於本院其他類似案件之判決，顯然量刑太
    輕，難認原判決妥適，請撤銷原判決，另為適當之判決。經
    查：原判決採擇證據、認定事實暨適用法律均無不當，而刑
    法裁量權乃法官於個案審判時，依據全卷資料所得出之評價
    ，不必然須與其餘法官之刑罰裁量標準一致；又上訴理由認
    為「相較於本院其他類似案件之判決，顯然量刑太輕」，但
    並未提供「本院其他類似案件之判決」作為指摘原審刑罰裁
    量不當之有利論證，不能認為上訴理由乃有所依據，上訴自
    無理由，應予駁回。末查：本件被告未曾受有期徒刑以上刑
    之宣告，有臺灣高等法院被告前案紀錄表一份在卷可憑，且
    被告嗣後與被害人以新臺幣十萬零二千元成立訴訟上調解，
    有調解筆錄影本一份附卷可稽。綜上，被告經此教訓後，應
    知所警惕，本院綜合其個人及犯罪情狀暨事後積極和解等情
    狀，因認其所受宣告之刑，以暫不執行為適當，併諭知緩刑
    二年，以啟自新。
三、末按第二審判決書，得引用第一審判決書所記載之事實、證
    據及理由，對案情重要事項第一審未予論述，或於第二審提
    出有利於被告之證據或辯解不予採納者，應補充記載其理由
    ，刑事訴訟法第三百七十三條定有明文，併此敘明。
據上論斷，應依刑事訴訟法第四百五十五條之一第一項、第三項
、第三百六十八條、第三百七十三條，刑法第七十四條第一項第
一款，判決如主文。
中    華    民    國    97    年    7     月     1    日
                  刑事第八庭    審判長法  官  彭喜有
                                      法  官  盧鳳田
                                      法  官  李東柏
以上正本證明與原本無異。
不得上訴。
                                      書記官  周怡青
中    華    民    國    97    年    7     月     1    日


司法院資訊處製作；財團法人民間司法改革基金會備份。
